【裁判字號】    96,上易,2739
【裁判日期】    970115
【裁判案由】    竊盜
【裁判全文】
臺灣高等法院刑事判決                96年度上易字第2739號
上  訴  人
即  被  告  乙○○
上列上訴人因竊盜案件，不服臺灣新竹地方法院96年度易字第35
3 號，中華民國96年7 月31日第一審判決（起訴案號：臺灣新竹
地方法院檢察署96年度偵字第1953號、第2896號），提起上訴，
本院判決如下：
    主  文
上訴駁回。
    事  實
一、乙○○前於民國（下同）84年間，因違反麻醉藥品管理條例
    案件，經臺灣桃園地方法院於84年10月13日以84年度訴字第
    1301號判決判處應執行有期徒刑5 年4 月，嗣經上訴本院後
    撤回上訴確定，於87年5 月20日縮短刑期假釋出監，假釋期
    內付保護管束，嗣於假釋期內，因違反毒品危害防制條例案
    件，經撤銷假釋執行殘刑，於91年3 月21日縮短刑期執行完
    畢出監，詎其不知悔改，竟意圖為自己不法之所有，為以下
    之竊盜行為：
（一）乙○○於95年9 月16日晚上22時許，前往王伯倫經營之租
      車公司承租車牌號碼3321-EX 號自用小客車後，於翌日即
      95年9 月17日電話聯絡友人李林甲（業經臺灣士林地方法
      院於96年5 月16日以96年度易字第957 號判決判處有期徒
      刑10月，減為有期徒刑5 月）提議前往臺北市北投區行竊
      ，謀議既定，2 人即共同基於為自己不法所有之犯意聯絡
      ，由乙○○駕駛上開車牌號碼3321-EX 號自用小客車，搭
      載李林甲前往臺北市北投區○○○路○ 段40巷38弄12號1
      樓甲○○住處外，於當日晚上7 時許迄9 時許之夜間，由
      李林甲持客觀上足以傷害人生命身體安全可供兇器使用之
      一字型起子，破壞該處大門後，侵入屋內竊取甲○○所有
      之臺灣銀行存款簿及提款卡、國泰世華商業銀行存款簿及
      提款卡、第一商業銀行存款簿及提款卡、郵局存摺及提款
      卡、美金空白支票1 本、美金1,500 元、人民幣400 元、
      珍珠項鍊3 條、紅寶戒子1 只、玉手鐲2 支、金項鍊3條
      、翠玉珮1 塊、紫水晶墜子2 塊、琥珀手環1 只、耳墜環
      10對、華碩牌電腦1 臺、飛機票、國際駕駛執照、國內駕
      駛執照、護照1 本等物，乙○○則在屋外搬運竊得財物至
      前開小客車上，得手後欲離去時為該址房東賴鄭明華發現
      而逃逸，並於離去時丟棄行竊所用之一字型起子。嗣經警
      在甲○○住宅門外樓梯間之礦泉水塑膠瓶上採獲DNA ，經
      送鑑定結果其DNA-STR 型別與李林甲相符，始循線查獲乙○○。
（二）乙○○復意圖為自己不法之所有，於95年10月22日下午13
      、14時許，持客觀上足以傷害人之生命身體安全可供兇器
      使用、長度15公分之鐵製Ｔ字型扳手，破壞臺北縣樹林市
      ○○街47之4 號4 樓丙○○住處之大門門鎖後，進入屋內
      （毀損及侵入住宅均未經告訴），竊取現金新臺幣32,000
       元 、相機1 臺、金飾3 兩、紀念套幣6 盒、攝影機1 臺
      等物，得手後離去，嗣丙○○於當日下午16時30分許，返
      家後發覺遭竊，報警後經警在上址客廳內之餅乾盒蓋內側
      採得指紋送鑑結果與乙○○之左小指指紋相符而查知上情
      。
二、案經臺北市政府警察局北投分局報請臺灣士林地方法院檢察
    署，暨由臺北縣政府警察局樹林分局報請臺灣板橋地方法院
    檢察署，均呈請臺灣高等法院檢察署檢察長核轉臺灣新竹地
    方法院檢察署檢察官偵查起訴。
    理  由
一、被告乙○○對於上開竊盜犯行業於警詢、檢察官偵查中及原
    審審理時均坦承不諱，且：
（一）被告行竊被害人甲○○住處財物之事實，有證人即共犯李
      林甲於警詢及偵訊時之證詞（見臺灣士林地方法院檢察署
      96年度偵字第2806號卷第6 頁至第10頁、第71頁至第72頁
      ；偵字第1953號卷第39頁至第41頁）、證人王伯倫、甲○○、賴鄭明華之指證（見臺灣士林地方法院檢察署96年度
      偵字第2806號卷第18頁至第21頁、第29頁至第34頁、第70
      頁至第72頁）可佐。又在被害人甲○○住宅門外樓梯間之
      礦泉水塑膠瓶上採獲之DNA-STR 型別，經鑑定與桃園縣政
      府警察局大溪分局查獲之戴弘邦住宅竊盜案棉棒DNA-STR
      型別相同，均來自共犯李林甲等情，此有內政部警政署刑
      事警察局96年1 月29日刑醫字第0960001069號鑑驗書可稽
      （見同上偵查卷第64頁）。另被告持用之0000000000號門
      號行動電話，於95年9 月17日案發當天晚上，確有在臺北
      市○○區○○路、中央北路附近與他人聯絡一節，亦有通
      聯紀錄1 件在卷可憑（見同上偵查卷第36頁至第43頁）。
      此外，復有車牌號碼3321-EX 號自用小客車、臺北市北投
      區○○○路○ 段40巷38弄之監視照片2 幀（見同上偵查卷
      第11頁）、上開自用小客車之汽車租賃契約書、面額新臺
      幣60萬元之本票（見同上偵查卷第25頁至第26頁）、臺北
      市政府警察局北投分局現場初步勘察報告、勘察採證同意
      書、採證照片（見同上偵查卷第44頁至第59頁）及臺灣士
      林地方法院96年度易字第957 號刑事判決等件附卷可資佐
      證。
（二）被告行竊被害人丙○○住處財物之事實，有被害人丙○○
      於警詢中之指述（見臺灣板橋地方法院檢察署96年度偵字
      第3521號卷第4 頁至第6 頁）、採證警員周芳雄於偵查時
      之證詞（見偵字第1953號卷第4 頁第6 頁）可稽。另在被
      害人丙○○住處客廳內之餅乾鐵盒內側採獲之指紋經鑑定
      ，與被告指紋卡之左小指指紋相符等情，亦有內政部警政
      署刑事警察局95年12月8 日刑紋字第0950180121號鑑驗書
      、刑案現場照片等件在卷足憑（見同上偵查卷第14頁至26
      頁）。
（三）綜上所述，足認被告之自白與事實相符，堪以採信。本件
      事證明確，被告竊盜之犯行洵堪認定，應依法論科。
二、核被告犯罪事實（一）部分所為，係犯刑法第321 條第1 項
    第1 、2 、3 款之攜帶兇器毀壞門扇於夜間侵入住宅竊盜罪
    ；就犯罪事實（二）部分所為，係犯同法第321 條1 項第2
    、3 款之攜帶兇器毀壞安全設備竊盜罪。其就犯罪事實（一
    ）之加重竊盜犯行，與李林甲間，互有犯意聯絡及行為分擔
    ，為共同正犯。被告所犯2 次竊盜犯行，犯意各別，行為互
    異，應予分論併罰。被告前因違反麻醉藥品管理條例案件，
    經臺灣桃園地方法院於84年10月13日以84年度訴字第1301號
    判決判處應執行有期徒刑5 年4 月，經上訴本院後撤回上訴
    確定，於87年5 月20日縮短刑期假釋出監，假釋期內付保護
    管束，因於假釋期內，違反毒品危害防制條例案件，經撤銷
    假釋執行殘刑，於91年3 月21日縮短刑期執行完畢出監，此
    有本院被告前案紀錄表在卷可按，其於徒刑執行完畢後，5
    年以內故意再犯有期徒刑以上之前揭2 竊盜罪，均為累犯，
    應依刑法第47條第1 項之規定加重其刑。
三、原審認被告罪證明確，因而依刑法第28條、第321 條第1 項
    第1 款、第2 款、第3 款、第51條第5 款、第47條第1 項、
    第38條第1 項第2 款之規定，並審酌被告犯罪後坦承犯行，
    態度尚稱良好，竊取之財物價值非少，所為對於被害人造成
    相當之損害，且被告正值青壯之年，不求以正當方式賺取財
    物，竊取他人財物變賣得款花用，暨其生活狀況、品行、智
    識程度、犯罪之動機、目的、手段等一切情狀，就其2次竊
    盜行為，各量處有期徒刑10月。並說明被告前揭犯行，犯罪
    時間均在96年4 月24日之前，合於中華民國96年罪犯減刑條
    例所定之減刑條件，依該條例第2 條第1 項第3 款、第7 條
    之規定，減其宣告刑2 分之1 ，分別減為有期徒刑5 月，並
    定其應執行刑為有期徒刑1 年6 月，減為有期徒刑9 月。末
    以未扣案之一字型起子1 支，係被告所有且供本案犯罪所用
    之物，惟共犯李林甲供稱該一字型起子業已丟棄水溝內，業
    據其供明在卷，雖不能證明已滅失，為免將來執行困難，爰
    不予宣告沒收；另未扣案之Ｔ字型扳手1 支為被告所有，供
    犯罪所用之物，亦據其陳明在卷，應依刑法第38條第1 項第
    2 款之規定諭知沒收。其認事用法，均無違誤，量刑亦稱妥
    適，被告上訴意旨，空言指摘證人指述與事實有所出入，並
    認原審量刑過重，就原審法院適法範圍裁量權之行使為爭執
    ，並無理由，應駁回之。
四、被告經合法傳喚，無正當之理由不到庭，爰不待其陳述，逕
    行判決。
據上論斷，應依刑事訴訟法第368 條、第371 條，判決如主文。
本案經檢察官張熙懷到庭執行職務。
中    華    民    國    97    年    1     月    15    日
                  刑事第一庭審判長法  官  蔡長溪
                                  法  官  陳春秋
                                  法  官  謝靜恒
以上正本證明與原本無異。
不得上訴。
                                  書記官  陳珮茹
中    華    民    國    97    年    1     月    15    日
附錄：本案論罪科刑法條全文
刑法第321條
犯竊盜罪而有左列情形之一者，處6月以上、5年以下有期徒刑：
一  於夜間侵入住宅或有人居住之建築物、船艦或隱匿其內而犯之
    者。
二  毀越門扇、牆垣或其他安全設備而犯之者。
三  攜帶兇器而犯之者。
四  結夥三人以上而犯之者。
五  乘火災、水災或其他災害之際而犯之者。
六  在車站或埠頭而犯之者。


司法院資訊處製作；財團法人民間司法改革基金會備份。
